【裁判字號】    99,簡上,345
【裁判日期】    991216
【裁判案由】    傷害
【裁判全文】
臺灣臺北地方法院刑事判決             99年度簡上字第345號
上  訴  人  臺灣臺北地方法院檢察署檢察官
被      告  周建廷
上列上訴人因被告傷害案件，不服本院中華民國九十九年八月六
所為九十九年度簡字第二五六三號第一審刑事簡易判決（聲請簡
易判決處刑案號：臺灣臺北地方法院檢察署九十九年度偵字第一
二九四一號），提起上訴，本院管轄第二審之合議庭判決如下：
    主  文
上訴駁回。
    事  實
一、周建廷與陳佑群均係址設臺北市○○區○○路臨三二一號臺
    北花卉產銷股份有限公司切花課之職員，於民國九十八年十
    一月四日一時三十分許，周建廷因認陳佑群之工作態度不佳
    ，二人發生爭執，周建廷即基於傷害人身體之犯意，徒手推
    陳佑群之胸部三下，致陳佑群因此受有胸痛之傷害。嗣因陳
    佑群提出告訴，始循線查悉上情。
二、案經陳佑群訴由臺灣臺北地方法院檢察署檢察官偵查後聲請
    簡易判決處刑。
    理  由
一、認定事實所憑之證據：
  (一)證據能力之認定：
    按被告以外之人於審判外之言詞或書面陳述，除法律有規定
    者外，不得作為證據；又被告以外之人於審判外之陳述，雖
    不符合同法第一百五十九條之一至第一百五十九條之四之規
    定，但經當事人於審判程序同意作為證據，法院審酌該言詞
    陳述或書面陳述作成時之情況，認為適當者，亦得為證據；
    又當事人、代理人或辯護人於法院調查證據時，知有第一百
    五十九條第一項不得為證據之情形，而未於言詞辯論終結前
    聲明異議者，視為有前項之同意，刑事訴訟法第一百五十九
    條第一項及第一百五十九條之五分別定有明文。查本判決下
    列所引用之各項證據方法之證據能力，公訴人及被告周建廷
    於本院準備程序及審判期日中均未予爭執，且迄至言詞辯論
    終結前亦未再聲明異議（本院九十九年十二月二日審判筆錄
    參照），本院審酌該等言詞陳述及書面陳述作成時之情況，
    並無不宜作為證據之情事，依刑事訴訟法第一百五十九條之
    五之規定，自得作為證據，合先敘明。
  (二)上開事實一之部分，業據被告周建廷於本院審理時供承不諱
    （本院九十九年十二月二日審判筆錄參照），並經證人陳景
    韋、劉世銘、羅育宗證述綦詳（證人陳景韋部分，他卷第二
    六頁至第二九頁參照；證人劉世銘部分，他卷第二六頁至第
    二九頁參照；證人羅育宗部分，他卷第二六頁至第二九頁參
    照）核與證人即告訴人陳佑群之指訴情節相符（他卷第二六
    頁至第二九頁參照），復有臺北市立聯合醫院仁愛院區九十
    九年四月二十八日診字第○○二五七八號診斷證明書一紙在
    卷可佐（他卷第六頁參照），是由上開補強證據，足認被告
    任意性自白核與事實相符，堪以採信。本件事證明確，被告
    之犯行堪以認定，應予依法論科。
二、論罪科刑之法律適用：
  (一)核被告周建廷所為，係犯刑法第二百七十七條第一項之傷害
    罪。
  (二)原審以被告自白犯行，事證明確，適用刑事訴訟法第四百四
    十九條第一項前段、第三項、第四百五十四條第二項，刑法
    第二百七十七條第一項、第四十二條第三項前段，刑法施行
    法第一條之一之規定（原審判決書贅引刑事訴訟法第四百五
    十四條第一項，應予更正），量處被告罰金新臺幣（下同）
    一萬元，如易服勞役，以一千元折算一日，其認事用法均無
    違誤，量刑亦屬妥適。上訴人循告訴人之請求，以告訴人所
    受傷害非輕，被告迄仍拒向告訴人道歉，難認有悔意，原審
    僅量處被告罰金一萬元，實屬過輕為由，提起本件上訴。惟
    按量刑之輕重，係事實審法院得依職權自由裁量之事項，茍
    已斟酌刑法第五十七條各款所列情狀而未逾越法定刑度，則
    不得遽指為違法；又刑罰之量定屬法院自由裁量之職權行使
    ，但仍應審酌刑法第五十七條所列各款事由及一切情狀，為
    酌量輕重之標準，並非漫無限制，在同一犯罪事實與情節，
    如別無其他加重或減輕之原因，下級法院量定之刑，亦無過
    重或失輕之不當情形，則上級法院對於下級法院之職權行使
    ，原則上應予尊重（最高法院七十二年臺上字第六六九六號
    判例意旨參照）。由上可知，法律固賦予法官自由裁量權，
    但此項裁量權之行使，並非得以任意或自由為之，仍應受一
    般法律原則之拘束，必須符合法律授權之目的，並受法律秩
    序之理念、法律感情及慣例所規範，法官量刑權雖係受法律
    拘束之裁量原則，但其內涵仍將因各法官之理念、價值觀、
    法學教育背景之不同而異，是以自由裁量之界限仍難有客觀
    之解答，端賴法官於個案審判時，依個案事由加以審酌，若
    無裁量濫用情事，難謂有不當之處。查本件原審以「被告周
    建廷無前科，其品行、素行狀況尚可，有臺灣高等法院被告
    前案紀錄表附卷可稽，其犯罪之動機、目的，係認告訴人工
    作態度不佳、不聽規勸，竟出手推告訴人致其受胸痛傷害，
    其犯罪之手段不可取，斟酌告訴人之傷勢程度，被告犯後，
    未有任何主動道歉或積極賠償之舉，惟告訴人提出告訴後，
    被告已表示願以金錢賠償告訴人，惟雙方就賠償金額無法達
    成共識，致無法調（和）解，有本院調解紀錄表一紙可憑，
    斟酌被告坦承犯行、其犯後態度、經濟狀況、智識程度」等
    一切情狀，量處如上述刑度，並諭知易服勞役之折算標準，
    就其量刑輕重之準據，論敘綦詳，並已斟酌告訴人所受傷勢
    ，及被告迄原審判決仍未表歉意之情形，在法定刑內科處其
    刑，於法並無不合，量刑亦稱妥適。上訴人依告訴人所請而
    以量刑過輕為由提起上訴，尚非可採，應予駁回。
據上論斷，應依刑事訴訟法第四百五十五條之一第一項、第三項
、第三百六十八條，判決如主文。
本案經檢察官陳國安到庭執行職務。
中    華    民    國    99    年    12    月    16    日
                  刑事第五庭  審判長法  官  黃程暉
                                    法  官  吳勇毅
                                    法  官  張詩芸
以上正本證明與原本無異。
本判決不得上訴。
                                    書記官  宋德華
中    華    民    國    99    年    12    月    16    日
附錄本案論罪科刑法條全文
中華民國刑法第二百七十七條
（普通傷害罪）
傷害人之身體或健康者，處三年以下有期徒刑、拘役或一千元以
下罰金。
犯前項之罪因而致人於死者，處無期徒刑或七年以上有期徒刑；
致重傷者，處三年以上十年以下有期徒刑。

司法院資訊處製作；財團法人民間司法改革基金會備份。
